【裁判字號】    98,台上,4440
【裁判日期】    980806
【裁判案由】    違反毒品危害防制條例
【裁判全文】
最高法院刑事判決            九十八年度台上字第四四四０號
上  訴  人  甲○○
上列上訴人因違反毒品危害防制條例案件，不服台灣高等法院高
雄分院中華民國九十六年一月九日第二審判決（九十五年度上訴
字第一八三四號，起訴案號：台灣高雄地方法院檢察署九十五年
度偵字第三六二四、五四九０、五八００、七五五０號），提起
上訴，本院判決如下：
    主  文
上訴駁回。
    理  由
按刑事訴訟法第三百七十七條規定：上訴於第三審法院，非以判
決違背法令為理由，不得為之；是提起第三審上訴，應以原判決
違背法令為理由，係屬法定要件。如果上訴理由書狀並未依據卷
內訴訟資料具體指摘原判決不適用何種法則或如何適用不當，或
所指摘原判決違法情事，顯與法律規定得為第三審上訴理由之違
法情形不相適合時，均應認其上訴為違背法律上之程式，予以駁
回。原判決依憑上訴人甲○○之供述、證人蘇慶輝、徐雅婷、莊
景祥分別於警詢、偵查、第一審之證詞、通訊監察譯文、法務部
調查局鑑定通知書及民國九十五年十二月二十一日調科壹字第09
500542020 號函等證據資料，本於事實審法院之推理作用，認定
上訴人有其事實欄所載於九十五年一月二十一日上午，受蘇慶輝
之託，代尋海洛因買者，以每塊海洛因磚新台幣（下同）一百八
十萬元委託上訴人出售，若高於一百八十萬元售出，差額即屬上
訴人之佣金。上訴人旋於當日下午以行動電話聯絡林丁火，雙方
談妥每塊海洛因磚價格一百九十五萬元，林丁火要買二塊為三百
九十萬元，就買賣海洛因之價格、數量、交易事宜已達成合致。
林丁火表示先付三百萬元，不足部分翌日再補，相約在高速公路
仁德交流道交易。當晚上訴人與蘇慶輝在住處，添加葡萄糖於扣
案海洛因中，以研磨機加以攪拌稀釋，並以電熱感溫器測試稀釋
後之海洛因純度，再分裝完畢，與蘇慶輝出發前往約定地點與林
丁火交易時，即為警查獲，而犯共同販賣第一級毒品未遂罪行。
就上訴人否認犯行，辯稱未向蘇慶輝說要賺取佣金，亦未幫蘇慶
輝找到買者；與林丁火在電話中僅談及賭博之事，並非關於海洛
因價格、數量之交易內容云云，何以不足採，亦在理由內詳予指
駁說明。因而撤銷第一審關於上訴人部分之科刑判決，改判論上
訴人以共同販賣第一級毒品未遂罪，累犯，處有期徒刑拾壹年，
並為相關從刑之宣告。所為論斷，核與證據法則無違。又犯罪事
實之認定，證據之取捨及其證明力之判斷，乃事實審法院自由判
斷之職權，如其取捨不違背經驗法則與論理法則，即不得指為違
法，而據為上訴第三審之理由。而證人之證言縱令先後未盡相符
，但事實審法院本於審理時所得之心證，就其證言一部分認為確
實可信予以採取，原非證據法則所不許，不得指為違法。原判決
就蘇慶輝是否意圖營利，而託上訴人代尋海洛因買者，供述歧異
一節，及莊景祥於原審否認在上訴人住處客廳看見摻葡萄糖；證
人李泉龍證稱查獲現場未發現攪拌機、葡萄糖及磅秤，看不出分
裝毒品跡證；徐雅婷證述上訴人係在測試毒品，沒有分裝等情，
均在判決內逐一說明取捨之心證理由，並無以推測擬制方法認定
上訴人犯行，核屬事實審法院取捨證據職權之適法行使。上訴意
旨置原判決明確論斷於不顧，對原審取捨證據及證據證明力判斷
之審判職權行使，僅執有利部分任意爭論，指摘原判決採證與卷
內資料不符，洵非適法之第三審上訴理由。又原判決已敘明本件
不適用毒品危害防制條例第十七條規定減輕其刑之理由。上訴意
旨仍謂係其供出毒品來源，警、檢始能查獲蘇慶輝等人仍非合法
之第三審上訴理由。再刑事訴訟法所稱依法應於審判期日調查之
證據，係指與待證事實有重要關係，在客觀上顯有調查必要性之
證據而言，故其範圍並非漫無限制，必其證據與判斷待證事實之
有無，具有關聯性，得據以推翻原判決所確認之事實，而為不同
之認定，若僅係枝節性問題，或所證明之事項已臻明瞭，當事人
聲請調查之證據，僅在延滯訴訟，甚或就同一證據再度聲請調查
，自均欠缺其調查之必要性，原審未依聲請為無益之調查，或未
於理由說明，皆無違法之可言。原判決依憑蘇慶輝於第一審所供
海洛因磚之重量，與法務部調查局鑑定通知書所示驗後總重量及
九十五年十二月二十一日調科壹字第09500542020 號函；認定扣
案送驗之海洛因均摻有葡萄糖成分，係上訴人與蘇慶輝在住處以
研磨機攪拌稀釋，再以電熱感溫器測試稀釋後之純度，事證至臻
明確。上訴意旨指摘未調查明確，亦未於理由說明云云，均與所
謂違背法令之情形不相適合。至原判決雖有瑕疵，但若不足以動
搖原判決認定犯罪事實之基礎，於判決不生影響，仍不得據為第
三審上訴之理由。上訴意旨指原審審判期日訊問上訴人，係拷貝
起訴書以包裹方式一次訊問，違反刑事訴訟法第九十六條之規定
云云。惟原判決於審判程序訊問上訴人之方式雖稍嫌違失，但該
等程序之違反，究如何足以動搖原判決，上訴意旨並未具體指明
，仍不得認係適法之第三審上訴理由。其餘上訴意旨或為單純事
實之爭執；或不影響全部犯罪事實之認定而可認於原判決之主旨
有影響；核與法律規定得為第三審上訴理由之違法情形均不相適
合。其上訴違背法律上之程式，應予駁回。
據上論結，應依刑事訴訟法第三百九十五條前段，判決如主文。
中    華    民    國  九十八  年    八    月    六    日
                      最高法院刑事第八庭
                          審判長法官  洪  文  章
                                法官  郭  毓  洲
                                法官  黃  梅  月
                                法官  邱  同  印
                                法官  林  秀  夫
      本件正本證明與原本無異
                                      書  記  官
中    華    民    國  九十八  年    八    月   十三   日
                                                      K


司法院資訊處製作；財團法人民間司法改革基金會備份。
